【裁判字號】    99,簡上,172
【裁判日期】    990930
【裁判案由】    毒品危害防制條例
【裁判全文】
臺灣基隆地方法院刑事判決             99年度簡上字第172號
上  訴  人
即  被  告  乙○○
上列上訴人即被告因違反毒品危害防制條例案件，不服本院基隆
簡易庭99年度基簡字第905 號，中華民國99年6 月17日第一審簡
易判決（聲請案號：99年度毒偵字第889 號）提起上訴，本院管
轄之第二審合議庭判決如下：
    主  文
上訴駁回。
    事實及理由
一、本案經本院審理結果，認第一審判決以被告乙○○所犯係觸
    犯毒品危害防制條例第10條第2 項之罪，且成立累犯，而判
    處被告有期徒刑3 月，並諭知如易科罰金得以新台幣1000元
    折算1 日，原判決認事用法均無違誤，量刑亦屬適當，應予
    維持，並引用第一審判決書記載之事實、證據及理由（如附
    件）。
二、上訴人即被告上訴意旨略以：伊未施用安非他命，本件檢驗
    有誤云云。
三、經查，被告於99年4 月12日下午6 時許，在基隆市○○區○
    ○路656 巷43弄8 號住處內，施用第二級毒品甲基安非他命
    1 次等情，業據被告於警詢中坦承在卷。而被告於99年4 月
    14日2 時20分許經警採集其尿液，送請台灣尖端先進生技醫
    藥股份有限公司以氣相層析質譜儀分析法（GC／MS）確認檢
    驗結果呈安非他命、甲基安非他命陽性反應（安非他命檢出
    濃度886ng ／ml、甲基安非他命檢出濃度2830ng／ml），此
    有該公司2010／5 ／5 濫用藥物檢驗報告、基隆市警察局第
    二分局偵辦毒品危害防制條例案件尿液檢體對照表各1 紙在
    卷可稽。而施用甲基安非他命之代謝最先是去N —甲基（N
    —demethylation ）形成安非他命，而施用甲基安非他命後
    ，在正常尿液PH值情況下，24小時內，有43％服用劑量以甲
    基安非他命原態排出；另施用安非他命後24小時內，有30％
    以安非他命原態排出，20％經去氨基作用及氧化作用形成苯
    甲酸，2 ％經反應形成Norephedrine（參照行政院衛生署出
    版「物質濫用」、「常見濫用藥物檢驗方法彙編」所載）。
    施用安非他命後，其尿液不致檢出甲基安非他命陽性反應，
    再施用甲基安非他命後，其尿液可檢出甲基安非他命和其代
    謝物安非他命成分；目前常用尿液安非他命或嗎啡篩檢方式
    包括酵素免疫分析法（EIA ，enzyme immunoassay）、薄層
    色層分析法（TLC ，thinlayerchr）和放射免疫分析法（RI
    A ，radioimmunoassay）。在文獻報告中，確實有藥品或食
    物因交叉反應（crossr—eaction ），可在尿液測試中產生
    偽陽性（falsepositive ）之安非他命或嗎啡反應。但利用
    精密的儀器分析，將可排除偽陽性之可能，而得到正確的答
    案，因此篩檢結果必須進一步確認，在目前最常採用之確認
    方法為氣相層析質譜儀GC／MS（Gas Chromatography Mass
    Spectrophotometer ），此乃因在良好的操作條件下，以氣
    相層析質譜儀作藥物及其代謝產物之定性及定量分析，幾乎
    不會有偽陽性反應產生。因此，尿液測試時是否產生偽陽性
    反應，除須考慮其他物質產生之偽陽性外，測試方式及儀器
    設備亦應列入考量，此亦有行政院衛生署管制藥品管理局93
    年11月2 日管檢字第0930010499號函暨行政院國軍退除役官
    兵輔導委員會臺北榮民總醫院83年4 月7 日83北總內字第02
    059 號函可資參照。準此，被告所採集之尿液，經以氣相層
    析質譜分析法檢驗結果，既呈安非他命、甲基安非他命陽性
    反應，核與被告於警詢中之自白吻合，是被告於上揭時地確
    有施用第二級毒品甲基安非他命1 次，堪予認定。從而，被
    告空言指摘，核無理由，自應駁回其上訴。
四、按被告合法傳喚，無正當之理由不到庭者，得不待其陳述，
    逕行判決，刑事訴訟法第371條定有明文，本件上訴人即被
    告經合法傳喚無正當理由未到庭，爰依前開規定不待其陳述
    ，逕行判決。
據上論斷，應依刑事訴訟法第455條之1第1項、第3項、第371條
、第368條、第373條，判決如主文。
本案經檢察官丙○○到庭執行職務。
中    華    民    國    99    年    9     月    30    日
                  刑事第三庭審判長法  官  黃梅淑
                                  法  官  張婷妮
                                  法  官  邰婉玲
以上正本證明與原本無異。
本件判決不得上訴。
中    華    民    國    99    年    9     月    30    日
                                  書記官  丁妍君
附件：
臺灣基隆地方法院刑事簡易判決         99年度基簡字第905號
聲  請  人  臺灣基隆地方法院檢察署檢察官
被      告  乙○○  男  48歲（民國○○年○○月○日生）
                    身分證統一編號：Ｚ000000000號
                    住基隆市○○區○○路656巷43弄8號
上列被告因毒品危害防制條例案件，經檢察官聲請以簡易判決處
刑（99年度毒偵字第889 號），本院判決如下：
    主  文
乙○○施用第二級毒品，累犯，處有期徒刑月，如易科罰金，
以新台幣壹仟元折算壹日。
    犯罪事實及理由
一、本件犯罪事實、證據，均引用檢察官聲請簡易判決處刑書（
    下稱：『聲請書』）之記載（詳如附件），並補充及更正如
    下：
  (一)前案部分：被告乙○○前因施用毒品案件，經觀察、勒戒後
    ，認無繼續施用毒品之傾向，於民國88年10月29日釋放出所
    ，並由臺灣基隆地方法院檢察署檢察官以88年度毒偵字第57
    5 號為不起訴處分確定；復於前揭觀察勒戒執行完畢後之5
    年內，再因施用毒品案件，經裁定令入勒戒處所施以強制戒
    治，於91年9 月24日停止戒治處分，並於92年3 月21日執行
    完畢，同時經上開地檢署檢察官以91年度毒偵字第230 號提
    起公訴，經本院以91年度基簡字第214 號判決判處有期徒刑
    3 月確定，於92年9 月24日執行完畢；又因施用第二級毒品
    案件，經本院以94年度基簡字第718 號判決判處有期徒刑4
    月確定，於95年3 月16日縮刑期滿執行完畢（構成累犯）。
  (二)聲請書犯罪事實欄第7、8行之「安非他命」更正為「甲基安
    非他命」。
二、論罪科刑部分：
  (一)核被告所為，係犯毒品危害防制條例第10條第2 項施用第二
    級毒品罪。被告持有第二級毒品甲基安非他命之低度行為，
    應為施用第二級毒品之高度行為所吸收，不另論罪。
  (二)再被告有犯罪事實及理由欄所載之論罪科刑執行完畢情形，
    有臺灣高等法院被告前案紀錄表乙份附卷佐憑，其於前案執
    行完畢後5 年內，故意再犯本件有期徒刑以上之罪，為累犯
    ，依刑法第47條第1 項加重其刑。
  (三)爰審酌被告曾有施用毒品之前科仍不知戒除，惟犯罪後坦承
    犯行，且所犯之施用毒品犯行乃戕害自己身心健康，並未危
    及他人等一切情狀，量處如主文所示之刑，併諭知易科罰金
    之折算標準。
三、依刑事訴訟法第449 條第1 項前段、第454 條第2 項，毒品
    危害防制條例第10條第2 項，刑法第11條前段、第47條第1
    項、第41條第1 項前段，逕以簡易判決處刑如主文。
四、如不服本判決，得自收受送達之日起10日內，向本院提出上
    訴書狀，上訴於本院第二審合議庭。
中    華    民    國    99    年    6     月    17    日
                  基隆簡易庭法    官  周霙蘭
以上正本證明與原本無異。
如不服本判決，應於判決送達後10日內，向本院提出上訴書狀，
敘述上訴理由，上訴於本院合議庭，並按他造當事人之人數附具
繕本。
中    華    民    國    99    年    6     月    17    日
                            書 記 官  莊智凱
附錄論罪法條：
毒品危害防制條例第10條
施用第一級毒品者，處 6 月以上 5 年以下有期徒刑。
施用第二級毒品者，處 3 年以下有期徒刑。
附件：
臺灣基隆地方法院檢察署檢察官聲請簡易判決處刑書
                                     99年度毒偵字第889號
    被      告  乙○○  男  48歲（民國○○年○○月○日生）
                        住基隆市○○區○○路656巷43弄8號
                        國民身分證統一編號：Ｚ000000000號
上列被告因違反毒品危害防制條例案件，已經偵查終結，認宜以
簡易判決處刑，茲敘述犯罪事實、證據並所犯法條如下：
        犯罪事實
一、乙○○前因施用毒品案件，經觀察、勒戒後，認無繼續施用
    毒品之傾向，於民國88年10月29日釋放出所，並由本署檢察
    官以88年度毒偵字第575號為不起訴處分確定。復因施用第
    二級毒品案件，經臺灣基隆地方法院以94年度基簡字第718
    號判決判處有期徒刑4月確定，於95年3月16日縮刑期滿執行
    完畢。詎其猶不知悔改，復於99年4月12日下午6時許，在其
    基隆市○○路656巷43弄8號住處內，施用第二級毒品安非他
    命1次。嗣其另涉強盜案件，而於99年4月14日下午1時許為
    警通知前往調查，經其同意採集尿液送驗，結果呈安非他命
    及甲基安非他命陽性反應，始悉上情。
二、案經基隆市警察局第二分局報告偵辦。
        證據並所犯法條
一、上揭犯罪事實，業據被告乙○○坦承不諱，被告為警查獲後
    所採集之尿液檢體，經送台灣尖端先進生技醫藥股份有限公
    司以酵素免疫分析法為初步篩檢，並以氣相層析質譜儀法為
    確認檢驗之結果，呈安非他命、甲基安非他命陽性反應乙情
    ，有臺灣尖端先進生技醫藥股份有限公司於99年5月5日所出
    具之濫用藥物檢驗報告及基隆市警察局第二分局偵辦毒品案
    件尿液檢體對照表（尿液檢體編號：99-2-157號）各乙紙在
    卷可稽，核與被告之自白相符。本件事證明確，被告犯嫌堪
    予認定。
二、核被告所為，係犯毒品危害防制條例第10條第2項之施用第
    二級毒品罪嫌。被告有犯罪事實欄所載之科刑執行情形，其
    於受有期徒刑之執行完畢後，5年內，故意再犯有期徒刑以
    上之本罪，為累犯，請依刑法第47條第1項規定加重其刑。
三、依毒品危害防制條例第23條第2項、刑事訴訟法第451條第1
    項聲請逕以簡易判決處刑。
    此  致
臺灣基隆地方法院基隆簡易庭
中    華    民    國    99    年    5     月    25    日
                              檢  察  官  甲○○
本件正本證明與原本無異
中    華    民    國    99    年    6     月    1     日
                              書  記  官  趙立慧
附錄本案所犯法條全文
毒品危害防制條例第10條
施用第一級毒品者，處 6 月以上 5 年以下有期徒刑。
施用第二級毒品者，處 3 年以下有期徒刑。
附記事項：
本件係依刑事訴訟法簡易程序辦理，法院簡易庭得不傳喚被告、
輔佐人、告訴人、告發人等出庭即以簡易判決處刑；被告、被害
人、告訴人等對於告訴乃論案件如已達成民事和解而要撤回告訴
或對非告訴乃論案件認有受傳喚到庭陳述意見之必要時，請即另
以書狀向簡易法庭陳述或請求傳訊。

司法院資訊處製作；財團法人民間司法改革基金會備份。
